【裁判字號】    98,聲再,16
【裁判日期】    980311
【裁判案由】    背信
【裁判全文】
臺灣高等法院高雄分院刑事裁定          98年度聲再字第16號
再審聲請人
即受判決人    甲○○
上列聲請人因背信案件，對於本院97年度金上易字第2 號民國98
年1 月8 日確定判決（原審案號：臺灣屏東地方法院95年度金重
訴字第2 號；起訴案號：臺灣屏東地方法院檢察署93年度偵字第
6079號），聲請再審，本院裁定如下：
    主  文
再審之聲請駁回。
    理  由
一、聲請意旨略稱：如附件所載。
二、按「不得上訴於第三審法院之案件，除前條（第420 條）規
    定外，其經第二審確定之有罪判決，如就足生影響於判決之
    重要證據漏未審酌者，亦得為受判決人之利益，聲請再審。
    」刑事訴訟法第421 條定有明文。而該條文所謂「足生影響
    於判決之重要證據漏未審酌」，係指當事人於第二審法院判
    決前所提出之證據，足以影響、變更判決結果，而法院漏未
    審酌而言，如第二審判決前所提出之證據，經第二審法院依
    調查之結果，本於論理法則、經驗法則，取捨證據、認定事
    實，並已於理由內敘明其取捨之理由者，則不包括之。易言
    之，所謂「有足以影響於判決之重要證據漏未審酌」者，必
    該證據已經提出卻漏未審酌，且該證據確為真實，而足以認
    定受判決人應受無罪、免訴、免刑或輕於原確定判決所認定
    之罪名始可，否則如不足以推翻原確定判決所認定之罪名，
    而僅據以爭執原確定判決對證據之取捨者，仍不能准許再審
    。又按「有罪之判決確定後，因發現確實之新證據，足認受
    有罪判決之人應受無罪、免訴、免刑或輕於原判決所認罪名
    之判決者，為受判決人之利益，得聲請再審。」刑事訴訟法
    第420 條第1 項第6 款亦有明文。而此條款所謂確實之新證
    據，必須可認為足確實足以動搖原確定判決，而為受判決人
    有利之判決為限。
三、經查：
  (一)有關發現確實之新證據部分：本件聲請人所指之新證據係指
    「登記清冊建物標示」，並謂上開證據足可證明86年12月間
    ，三門建設公司係有增加擔保品，而非原確定判決所認定之
    「聲請人等未要求三門建設公司『增加擔保品』」。是以上
    開證據足可證明聲請人並無圖利三門建設公司之意圖，且聲
    請人亦無業務登載不實文書之動機與目的，此部分應受無罪
    之判決云云。然查，本件聲請人所指之新證據即「登記清冊
    建物標示」，依清冊所載變更內容，係將變更前之擔保品即
    土地15筆、建物3 棟；變更（後）為即土地6 筆、建物3 棟
    ，亦即該變更係縮減擔保品，非增加擔保品，是聲請人所提
    證據根本與所述不合。
  (二)有關重要證據漏未審酌部分：本件聲請人所指之漏未審酌之
    重要證據係指「債務部分清償證明」、「潮州鎮農會放款信
    用調查表」及「分層負責明細表」等等。惟查，原審就被告
    所犯之業務登載不實罪，業依據被告於偵查中及原審法院審
    理中之供承，並有上開清償證明可稽；另就無擔保貸款予賴
    文敏、賴貴發及潘春紂等人所犯背信部分，亦依據證人余明
    松、吳愛琴、潘建榜等人之證述，並有潮州鎮農會徵信授信
    處理流程與作業手冊、貸款信用調查表等文書證據，為其主
    要論罪之依據，並於判決理由中詳為指駁敘明（見原審判決
    書第12頁以下）、是原審依調查證據之結果，本於論理法則
    、經驗法則，取捨證據、認定事實，並已於理由內詳細敘明
    其取捨論駁之理由，經核尚無違誤之處。而聲請人所聲請之
    事由，亦僅爭執原確定判決對證據之取捨，非足以影響、變
    更判決之結果。
四、綜上所述，本件聲請人聲請再審所執之理由，既不符合刑事
    訴訟法第421 條所謂「足生影響於判決之重要證據漏未審酌
    」之要件，復與同法第420 條第1 項第6 款所列得聲請再審
    之事由有間，則聲請人據之聲請再審，為無理由，應予駁回
    。
據上論結，依刑事訴訟法第434 條第1 項，裁定如主文。
中    華    民    國    98    年    3     月    11    日
                  刑事第四庭審判長  法  官  蕭權閔
                                    法  官  李嘉興
                                    法  官  吳進寶
以上正本證明與原本無異。
不得抗告。
中    華    民    國    98    年    3     月    11    日
                                    書記官  林佳蓉


司法院資訊處製作；財團法人民間司法改革基金會備份。
